最高法院刑事判決　　　　　　　　　　　　　　　　八十七年度台非字第二七二號
　　上　訴　人　最高法院檢察署檢察總長
　　被　　　告　甲○○
右上訴人因被告偽造文書案件，對於臺灣嘉義地方法院中華民國八十七年五月二十七
日第一審確定判決（八十七年度訴字第一一○號，起訴案號：臺灣嘉義地方法院檢察
署八十六年度偵字第五八八○號），認為一部違法，提起非常上訴，本院判決如左：
    主  文
原判決關於宣告甲○○緩刑違背法令部分撤銷。
    理  由
非常上訴理由稱：「按刑法第七十四條規定得宣告緩刑者，以未曾受有期徒刑以上刑
之宣告，或前受有期徒刑以上刑之宣告，執行完畢或赦免後，五年以內未曾受有期徒
刑以上刑之宣告為要件，本件被告曾犯妨害自由罪，經臺灣嘉義地方法院於民國八十
六年十二月二十四日以八十六年度易字第二一六○號判處有期徒刑參月，如易科罰金
以佰元折算一日，並於八十七年二月十九日確定，此有該案卷宗可稽，則原審於八
十七年五月間為本件判決時，自不得再為被告緩刑之諭知，乃原判決竟仍予宣告緩刑
，自屬違法，爰依刑事訴訟法第四百四十一條、第四百四十三條提起非常上訴，以資
糾正。」等語。
本院按受二年以下有期徒刑、拘役或罰金之宣告，認以暫不執行為適當，得宣告緩刑
者，以未曾受有期徒刑以上刑之宣告或前曾受有期徒刑以上刑之宣告，執行完畢或赦
免後，五年以內未曾受有期徒刑以上刑之宣告者為限，此為刑法第七十四條所明定。
所謂受有期徒刑以上刑之宣告，係指宣告其刑之裁判確定者而言，故凡在判決前已經
受有期徒刑以上刑之宣告確定者，即不合於緩刑條件，不得復宣告緩刑。查本件被告
甲○○曾因妨害自由案件，經臺灣嘉義地方法院於八十六年十二月二十四日以八十六
年度易字第二一六○號判處有期徒刑參月，如易科罰金以參佰元折算一日，並於八十
七年二月十九日確定，有該案卷及全國前案紀錄表附於八十七年度訴字第一一○號卷
第五頁可考。則被告嗣再因本件偽造文書罪，經該院於八十七年五月二十七日判處有
期徒刑六月時，依上開規定，被告在判決前五年內既已受有期徒刑之宣告，顯不符緩
刑要件，乃原判決疏未參考被告之前案紀錄並調卷查明，竟併諭知緩刑參年，此部分
顯有適用法則不當之違背法令。案經確定，非常上訴意旨，執以指摘，洵有理由，惟
原判決尚非不利於被告，僅應由本院將其宣告緩刑之違背法令部分撤銷，以資糾正。
據上論結，應依刑事訴訟法第四百四十七條第一項第一款前段，判決如主文。
中      華      民      國    八十七    年      九      月      十      日
                              最高法院刑事第九庭
                                  審判長法官  謝  家  鶴
                                        法官  羅  一  宇
                                        法官  花  滿  堂
                                        法官  陳  世  淙
                                        法官  洪  佳  濱
      右正本證明與原本無異
                                              書  記  官
中      華      民      國    八十七    年      九      月     十五     日
